臺灣高等法院臺中分院刑事裁定　　　　 96年度交抗字第705號
抗　告　人
即受處分人　甲○○
　　　　　　　　　　國民
上列抗告人因違反道路交通管理處罰條例案件，不服臺灣苗栗地
方法院中華民國96年7月25日所為裁定（96年度交聲字第98號）
，提起抗告，本院裁定如下：
    主  文
抗告駁回。
    理  由
一、抗告意旨則以：(一)、抗告人即受處分人（以下稱抗告人）甲
    ○○受警察多次開單回原地觀察，結果絕大多數用路人係同
    樣情形行駛，只是未遇上警員取締而已。(二)、抗告人曾問警
    察局交通隊員警，而警員答稱該處標誌確有瑕疵，他們不願
    意在該處取締。(三)、抗告人有向市公所反映，市公所曾派員
    到現場觀察，聽取解釋後轉請縣府辦理。(四)、抗告人於接獲
    原審裁定書前1日（96年8月7日）到苗栗縣政府交通規劃課
    ，為大眾路人設想請求改進，渠等都承認路標繪製確實不完
    善，是承包商與縣府權責問題等理由，乃不服原裁定提起抗
    告等語。
二、本件原處分意旨略以：抗告人駕駛所有之車牌號碼ST-1026
    號自用一般小貨車，於民國（以下同）96年06月18日下午16
    時45分許，在苗栗縣苗栗市○○路苗栗農工處，因直行車佔
    用最內側轉彎車專用道，經警攔停，而為苗栗縣警察局苗栗
    分局警員黃文生以其違反前揭道路交通管理處罰條例第48條
    第1項第7款、第60條第1項規定之事實製單當場舉發，而抗
    告人於舉發通知單上所載之應到案日期前向原處分機關提出
    申訴，經原處分機關函請舉發單位調查結果，認抗告人駕駛
    上開汽車有上述違規行為，原處分機關乃於96年07月09別依
    道路交通管理處罰條例第48條第1項第7款、第63條第1項第1
    款、違反道路交通管理事件統一裁罰基準表之規定，裁處異
    議人罰鍰新臺幣（以下同）6百元，並記違規點數1點。
三、原裁定意旨略以：
　(一)、按汽車駕駛人轉彎時，有下列情形之一者，處新臺幣6百
　　　元以上1千8百元以下罰鍰：「七、設有左、右轉彎專用車
  　　道之交岔路口，直行車佔用最內側或最外側或專用車道。
    　」、「汽車駕駛人，駕駛汽車違反道路交通管理處罰條例
      第48條規定者，除應依該條所規定之罰鍰處罰外，並記違
      規點數1點。」，道路交通管理處罰條例第48條第1項2第
　　　7款、第63 條第1項第1款分別有所明定。
　(二)、原異議意旨略以：該路段沒有明確之預告標示，屬於不完
  　　整之設計，燈號與標線不一致，與其他十字路口不同，並
    　無函覆有妨礙左轉行車動線之事實，因此提出聲明異議。
  (三)、經查：抗告人於上開時間，駕駛上開車輛，行經違規地點
      ，以其有直行車佔用最內側轉彎車專用道之違規，而為苗
      栗縣警察局苗栗分局警員黃文生當場舉發，有苗栗縣警察
      局舉發違反道路交通事件通知單、裁決書、送達證書可證
      ；再按道路交通標誌標線號誌設置規則第176條「行車方
      向專用車道標字，設於接近交岔路口之行車方向專用車道
      上，得視需要配合禁止變換車道線使用。用以指示該車道
      車輛行至交岔路口時，應遵照指定之方向左彎、右彎或直
      行。本標字為白色變體字，自該專用車道之起點開始標寫
      ，標字之前方應標繪指向線，每隔30公尺標繪1組，連續
      至交岔路口。」之規定，知道左轉彎專用車道只要在接近
      交岔路口之行車方向專用車道上標字即符合法律之規定，
      而該路段經苗栗縣警察局苗栗分局96年7月4日栗警5字第
      0960016093號函查證係繪製有左轉彎箭頭之白實線屬實，
      且依據抗告人提供之照片顯示，該標線之繪製符合道路交
      通標誌標線號誌設置規則第2條第1項第2款「標線以規定
      之線條、圖形、標字或其他導向裝置，劃設於路面或其他
      設施上，用以管制道路上車輛駕駛人與行人行止之交通管
      制設施。」及同上規則第7條「標誌、標線、號誌應經常
      維護，保持清晰完整及有效性能。」之規定，抗告人只要
      隨時注意車前狀況，則本案之左轉彎專用道繪製於道路面
      ，應屬清晰明確，足以讓抗告人明確分辨該路段為左轉彎
      專用道。抗告人認為應繪製如同其他十字路口之標線，依
      法無據。綜上，本件抗告人違規事證明確，抗告人認為標
      線設計不當，與事實不符，本件抗告人雖以上開情詞為辯
      ，尚難認為可採。本件事證明確，抗告人直行車佔用最內
      側專用車道違規行為均堪認定。
　(四)、綜上所述，抗告人確有駕駛汽車有直行車佔用最內側專用
  　　車道之違規行為，從而原處分機關分別依前揭道路交通管
    　理處罰條例第48條第1項第7款、第63條第1項第1款、違反
      道路交通管理事件統一裁罰基準表之規定，裁處抗告人罰
      鍰新臺幣6百元，並記違規點數1點，核無違誤，本件異議
      為無理由，自應將其異議予以駁回。
四、經查：
　(一)、按汽車駕駛人轉彎時，有下列情形之一者，處新臺幣6百
　　　元以上1千8百元以下罰鍰：「七、設有左、右轉彎專用車
  　　道之交岔路口，直行車佔用最內側或最外側或專用車道。
    　」、「汽車駕駛人，駕駛汽車違反道路交通管理處罰條例
      第48條規定者，除應依該條所規定之罰鍰處罰外，並記違
      規點數1點。」，道路交通管理處罰條例第48條第1項2第
　　  7款、第63 條第1項第1款分別定有明文。
　(二)、本件原審已審酌抗告人於上開時間，駕駛上述車輛，行經
  　　違規地段時，因係直行車而佔用內側轉彎車專用道之違規
    　，經苗栗縣警察局苗栗分局警員黃文生當場舉發，且該路
      段經苗栗縣警察局苗栗分局96年7月4日栗警5字第0960016
      093號函查證係繪製有左轉彎箭頭之白實線屬實，復依據
      抗告人所提供抗告人違規路段照片，顯示該路段之標線繪
      製符合道路交通標誌標線號誌設置規則第2條第1項第2款
      「標線以規定之線條、圖形、標字或其他導向裝置，劃設
      於路面或其他設施上，用以管制道路上車輛駕駛人與行人
      行止之交通管制設施。」及同上規則第7條「標誌、標線
      、號誌應經常維護，保持清晰完整及有效性能。」之規定
      ，抗告人如於駕駛車輛行經該路段時依據道路交通安全規
      則相關規定隨時注意車前狀況，應可辨明該路段上繪有左
      轉彎專用道之標誌，抗告人當足以明確區○○路段為左轉
      彎專用道等由，為抗告人異議駁回之裁定。且抗告人於提
      起本件抗告時並未另行提出原審所未審酌之事證供以參佐
  　　，是抗告人既有未依規定於上開時、地駕車而違反上述規
    　則之行為，當堪認定，抗告人上述抗告理由，自不足採信
      。本件原審已詳述認定抗告人違規事實之理由與證據，並
    　說明原處分於法有據，而駁回抗告人之異議，核其認事用
      法，均無違誤，本件抗告為無理由，應予駁回。
五、據上論結，應依道路交通案件處理辦法第26條，刑事訴訟法
    第412條，裁定如主文。
中　　華　　民　　國　　96　　年　　8 　　月　　28　　日
        　　刑事第三庭    審判長法　官  王  增  瑜
　　　　　　　　　　　　　　    法　官  蔡  紹  良
　　　　　　　　　　　　　　　  法　官  梁  堯  銘
上列正本證明與原本無異。
不得抗告。
                                書記官  陳  麗  玉
中　　華　　民　　國　　96　　年　　8 　　月　　29　　日
